【裁判字號】    98,易,1624
【裁判日期】    990210
【裁判案由】    恐嚇
【裁判全文】
臺灣高雄地方法院刑事判決              98年度易字第1624號
公  訴  人  臺灣高雄地方法院檢察署檢察官
被      告  乙○○
上列被告因恐嚇案件，經檢察官提起公訴（98年度偵緝字第1010
號），本院判決如下：
    主  文
乙○○共同犯恐嚇危害安全罪，累犯，處有期徒刑拾月，減為有
期徒刑伍月，如易科罰金，以新臺幣壹仟元折算壹日。
    事  實
一、乙○○（綽號「黑川」）前因肅清煙毒條例案件，經臺灣高
    等法院高雄分院以81年度上訴字第565 號判決，及臺灣臺中
    地方法院以81年度訴字第3158號判決，分別判處有期徒刑3
    年2 月、3 年6 月確定，另因違反麻醉藥品管理條例等案件
    ，經本院以81年度易字第1720號判決，判處有期徒刑3 月、
    5 月，應執行有期徒刑6 月確定，上開案件接續執行，於民
    國84年11月10日因假釋出監，嗣遭撤銷假釋，再度入監執行
    殘刑，於92年5 月17日執行完畢。緣丁○○（業經另案判決
    確定）受僱於丙○○，而為「和宜亨土資場」（址設高雄縣
    燕巢鄉○○村○○路101 號）處理公關事宜，其認丙○○領
    取該「和宜亨土資場」所交付之公關費用後，侵吞部分款項
    未予發放，思與丙○○會算追討，而乙○○則為協助丁○○
    追討款項及圖取「和宜亨土資場」公關費用之利益，乃與丁○○、覃啟誠（乙○○胞弟，綽號「駝背」）、丁○○友人
    吳世昌（綽號「大胖子」）、何偉弘（綽號「國仔」）（覃
    啟誠、吳世昌、何偉弘亦均經另案判決確定）共謀前往「和
    宜亨土資場」找丙○○談判。於95年12月11日，乙○○、丁○○、吳世昌、何偉弘預先將乙○○以不詳方式取得之不具
    殺傷力之長槍、短槍各1 把（均未扣案），藏放在丁○○住
    處（位在高雄縣燕巢鄉○○村○○路1 之3 號）旁之空地，
    以供翌日談判之不時之需。嗣於95年12月12日下午，乙○○
    、丁○○、吳世昌、何偉弘及覃啟誠，先後駕車前往「和宜
    亨土資場」，由乙○○、丁○○、覃啟誠進入該處辦公室欲
    與丙○○談判，斯時「和宜亨土資場」執行副總甲○○、負
    責人鄭豐民均在場，未料嗣丙○○到場時，即教唆他人毀損
    丁○○之自用小客車（毀損部分未據告訴），乙○○、丁○○、覃啟誠、吳世昌、何偉弘等人見狀，竟共同基於恐嚇危
    害安全之犯意聯絡，由何偉弘駕車返回上開藏匿槍枝地點，
    攜帶前揭不具殺傷力之長槍、短槍各1 把至談判現場，何偉
    弘並持上開短槍與吳世昌一同在上揭辦公室門口警戒示威，
    而丁○○則持前開長槍在該處辦公室內，先朝天花板擊發1
    槍示威，再以該長槍毆打丙○○，致丙○○受有腦震盪、頭
    部撕裂傷、右手小指骨折及左手臂挫傷等傷害（傷害部分未
    據告訴），此際乙○○復對丙○○恫稱「不可能輕易放過你
    」乙語，乙○○、丁○○、覃啟誠、吳世昌、何偉弘5 人，
    即共同以上開持槍示威及言語恫嚇等加害丙○○身體之事恐
    嚇丙○○，致丙○○心生畏懼。之後因甲○○出面勸阻，丁○○始將丙○○送醫。嗣因不詳民眾檢舉上開槍擊案件，經
    警循線查悉上情。
二、案經高雄縣政府警察局岡山分局報請臺灣高雄地方法院檢察
    署檢察官偵查起訴。
    理  由
壹、對於證據能力之判斷
一、按被告以外之人於審判外之言詞或書面陳述，除法律有規定
    者外，不得作為證據，刑事訴訟法第159 條第1 項固定有明
    文。考諸上開規定之立法意旨，係在排除傳聞證據，落實直
    接審理主義、言詞審理主義，及確保當事人之反對詰問權。
    又被告以外之人於司法警察官、司法警察調查中之陳述，性
    質上固屬傳聞證據，惟依刑事訴訟法第229 條至第231 條之
    1 之規定，司法警察官、司法警察具有調查犯罪嫌疑人犯罪
    情形及蒐集證據等職權，若其等所作之筆錄毫無例外全無證
    據能力，當有悖於刑事訴訟實體真實發見之訴訟目的，是為
    補救上開採納傳聞法則，造成之不合理情形，另增定刑事訴
    訟法第159 條之2 規定：「被告以外之人於檢察事務官、司
    法警察官或司法警察調查中所為之陳述，與審判中不符時，
    其先前之陳述具有較可信之特別情況，且為證明犯罪事實存
    否所必要者，得為證據」，是於符合前開法律所列條件下，
    仍承認上開陳述之證據適格。而證人「先前不一致之陳述」
    ，係指先前於審判外陳述之人現於法院作證，且該審判外之
    陳述與該證人於審判中之證詞相較有不一致之情形。而因該
    證人既於審判中作證，即處於法院得親自觀察證人前後陳述
    不一致之反應，以判斷何者較為可採，且就詰問而言，因該
    證人現於法院作證，被告不但得對證人現在之證詞進行詰問
    ，亦得對其先前所為不一致之陳述為詰問。因此，法院於審
    理時既已賦予被告（或其辯護人）於審判中親自詰問證人之
    機會，被告（或其辯護人）對於該證人於警詢、偵查、或審
    理中所為不利於被告之證述，均有表示意見之機會，則此時
    ，如法院認為先前之陳述較可信、更有證據價值時，自得為
    證據，而就其陳述之內容何者較為可信以為判斷，此亦為刑
    事訴訟法第159 條之2 對於傳聞法則為例外規定之意旨。此
    外，刑事訴訟法第159 條之2 規定所謂具有可信之特別情況
    ，屬證據能力要件，法院應比較前後陳述之外部情況（如時
    間之間隔、有意識地迴避、受不當外力干擾、事後串謀、自
    首或立即反應所知等）進行比較，以資決定何者外部情況具
    有可信性。若陳述係在特別可信之情況下所為，虛偽陳述之
    危險性不高，雖係審判外陳述，或未經被告反對詰問，仍得
    承認其證據能力。本件被告乙○○雖主張被害人丙○○於警
    詢中之證述無證據能力，惟被害人係被告是否涉犯本件被訴
    犯行之重要證人，且被害人於警詢中，原係陳稱被告有對其
    恫稱「不可能輕易放過你」乙語，然於本院審理中卻改口證
    稱：伊聽到有人說「不可能輕易放過你」乙語，但不知係何
    人為陳述云云（見本院2 卷第44頁），顯係就案情有重要關
    係之事項為前後不符之陳述。而審酌被害人於警詢中，係於
    案件甫發生後，就警方人員詢問之問題為立即反應之陳述，
    相較其在本院審理時，係在被告面前，當庭指述被告是否犯
    案，依其外部情況，顯有受不當外力干擾，內在之壓力及事
    後串謀之可能性；況本案發生之後，被害人並未報警處理，
    甚而於警詢中，即表示不就本案提出告訴（見警1 卷第22頁
    ），足見其是時並不欲追究被告，而無誣陷被告之理，益徵
    其警詢中所為不利於被告陳述之信憑性。因此，被害人於警
    詢中之陳述具有特別可信之情況，且為證明被告犯罪事實之
    存否所不可欠缺，依刑事訴訟法第152 條之2 規定，應具有
    證據能力，被告上開主張，尚無足採。
二、次按，被告以外之人於審判外向法官所為之陳述，得為證據
    ；被告以外之人於偵查中向檢察官所為之陳述，除顯有不可
    信之情況者外，得為證據，刑事訴訟第159 條之1 第1 、2
    項分別定有明文。又刑事訴訟法第158 條之3 所謂證人依法
    應具結而未具結者，其證言不得作為證據，係指檢察官或
    法官以「證人身分」傳喚被告以外之人（如證人、告發人、
    告訴人、被害人、共犯或共同被告）到庭作證，或到庭後轉
    換為「證人身分」為調查時，始應依法命於供前或供後具結
    ，其陳述方得作為證據，故若非以「證人身分」訊問，即與
    「依法應具結」之要件不合，未命具結，純屬檢察官或法官
    調查證據職權之適法行使，當無違法可言（最高法院98年台
    上字第663 號判決意旨參照）。本件證人丁○○於偵訊及本
    院另案審理中，就承辦檢察官、法官訊問所為之陳述，雖未
    經具結，惟其當時係以被告身分為供述，且依卷內所存證據
    ，亦未顯示該等陳述有何顯不可信之情況，依前揭說明，上
    開陳述自應具有證據能力。
三、本件被害人、證人甲○○於檢察官偵查中所為之證述內容，
    業經渠等具結擔保其證詞之真實性，而依本案卷證資料所示
    ，上開證據之取得過程並無瑕疵，未發現有何顯有不可信之
    情況，且與本案相關之待證事實具有關連性，依前揭刑事訴
    訟法第159 條之1 第2 項之規定，自應具有證據能力。至被
    告於本院審理過程中，雖以被害人上開證述內容不實在，而
    主張其無證據能力。然前開刑事訴訟法第159 條之1 第2 項
    所稱之「顯有不可信之情況」，係指被告以外之人為陳述時
    之外部情況而言，要與該人陳述內容是否與事實相符無涉，
    且被害人於本院審理中，復已到庭接受被告詰問，對被告之
    詰問權已有所保障，是被告前開主張顯屬無據，不足以作為
    認定被害人上開證詞無證據能力之事由，併予敘明。
四、末按，被告以外之人於審判外之陳述，雖不符前4 條之規定
    ，而經當事人於審判程序同意作為證據，法院審酌該言詞陳
    述或書面陳述作成時之情況，認為適當者，亦得為證據。當
    事人、代理人或辯護人於法院調查證據時，知有第159 條第
    1 項不得為證據之情形，而未於言詞辯論終結前聲明異議者
    ，視為有前項之同意，刑事訴訟法第159 條之5 亦定有明文
    。本件證人甲○○、丁○○、吳世昌於警詢中之陳述，未經
    檢察官及被告於本院審理過程中聲明異議，本院並審酌該等
    言詞陳述作成時之情況均屬正常，所取得過程並無瑕疵，且
    與本案相關之待證事實具有關連性，認適當作為證據，依前
    開刑事訴訟法第159 條之5 之規定，認上開陳述均具有證據
    能力。
貳、實體方面
一、訊據被告固不否認於95年12月12日，有因證人丁○○及被害
    人前揭金錢糾紛乙事，而前往「和宜亨土資場」之事實，然
    矢口否認有何恐嚇危害安全犯行，辯稱：因為丁○○與伊弟
    弟覃啟誠比較熟，而覃啟誠說要去找丙○○談，並認為伊跟
    丙○○比較熟，問伊是不是也可以過去，伊才會去「和宜亨
    土資場」，而案發當日伊到「和宜亨土資場」時，丁○○、
    覃啟誠等人已經到該處，且伊進入「和宜亨土資場」辦公室
    時，就看到丙○○一直被打，之後並被打倒在地，伊見狀遂
    馬上將丙○○抱起來，並叫丁○○、吳世昌將丙○○送醫，
    伊沒有出言恐嚇丙○○，在現場也沒有看到槍，亦未曾提供
    槍枝與丁○○等人云云。經查：
（一）前揭犯罪事實，業據被害人於警詢及偵訊中證述：伊於95
      年12月12日下午，因為受僱於伊之丁○○，認為伊有少發
      薪水，所以到「和宜亨土資場」與丁○○進行對帳，而伊
      進入該處辦公室時，裡面已經有丁○○、乙○○、覃啟誠
      及其他不認識的人在場，之後伊與丁○○發生口角，丁○○就離開辦公室，不久後即拿了1 把長槍進來，而另一不
      知名的男子也拿1 把短槍站在辦公室門口，丁○○並持該
      長槍往天花板開了一槍，之後並以該長槍毆打伊，造成伊
      受有腦震盪、頭部撕裂傷、右手小指骨折及左手臂挫傷等
      傷害，而伊看到丁○○開槍時，心理很害怕，且丁○○毆
      打伊完畢後，乙○○還有出言恐嚇伊說「不可能輕易放過
      你」，伊也因此感到非常害怕等語（見警1 卷第21、22頁
      、偵2 卷第28、29頁）明確，核與證人甲○○於警詢、偵
      訊中證述：案發當日下午3 時許，丁○○、乙○○、吳世
      昌、何偉弘及另1 人總共5 人，有到「和宜亨土資場」，
      而因為丁○○所駕駛的車子遭丙○○邀集到場的不良少年
      毀損，所以丁○○等人馬上與丙○○發生爭執，一開始伊
      並沒有看到有人拿槍，嗣因「和宜亨土資場」有工作人員
      受傷，伊遂暫時離開辦公室查看，之後伊聽到一聲槍響，
      而從外面返回辦公室時，才看見丁○○拿1 把長槍在辦公
      室內，另1 人拿1 把短槍在辦公室門口，丁○○並以該長
      槍毆打丙○○，伊見狀就立即上前勸阻，並要丁○○開車
      將丙○○送醫等語（見警1 卷第23至25頁、偵1 卷第56、
      57頁）；證人丁○○於警詢、偵訊中證述：伊因為對帳的
      問題，而與丙○○相約於95年12月12日下午3 時30分許對
      帳，到了案發當日，伊與乙○○、覃啟誠、吳世昌、何偉
      弘均有到「和宜亨土資場」，而到該處後不久，丙○○也
      帶了1 群男子到「和宜亨土資場」，並砸毀伊所駕駛之自
      用小客車，嗣伊與丙○○在辦公室對帳時，何偉弘就開車
      至伊住處附近，帶了長槍、短槍各1 把回到「和宜亨土資
      場」，而伊拿了其中的長槍，並以該槍毆打丙○○，又何
      偉弘會知道伊住處附近有槍枝的原因，是因為前1 天乙○○就將上開槍枝拿到伊住處旁的空地，說可以拿該等槍枝
      嚇唬對方，而藏放該等槍枝時，伊、乙○○、何偉弘、吳
      世昌均有在場，所以何偉弘知道槍枝放在何處。又乙○○
      會提供槍枝幫伊處理對帳事宜，一來是要幫伊討回薪水，
      二來是因為砂石場有利可圖所致等語（見警1 卷第1 至3
      頁、偵1 卷第10、11、40頁）；證人吳世昌於警詢、偵訊
      中陳稱：案發當日，伊與丁○○、乙○○、覃啟誠、綽號
      「國仔」之何偉弘，均有到「和宜亨土資場」談判，而於
      丙○○到場後，因為丁○○的車子被砸，何偉弘便開車離
      開，並於約5 分鐘之後回來，回來時帶了1 把長槍及1 把
      短槍，嗣丁○○便持其中的長槍進入「和宜亨土資場」辦
      公室，何偉弘則持該短槍與伊一起站在辦公室門口，接著
      伊就見到丁○○以該長槍毆打丙○○，期間並聽到1 聲槍
      響，又當天乙○○有在辦公室內參與談判等語（見警1 卷
      第9 至12頁、偵1 卷第36、38頁）相符，則被告為協助證
      人丁○○追討款項及圖取「和宜亨土資場」公關費用之利
      益，而於95年12月11日，將其以不詳方式取得之長槍、短
      槍各1 把（然無證據證明其有殺傷力），藏放在證人丁○○住處旁之空地，嗣於翌日與證人丁○○、吳世昌、另案
      被告何偉弘、乙○○至「和宜亨土資場」欲與被害人進行
      談判時，因證人丁○○自用小客車遭毀損，另案被告何偉
      弘乃駕車將前揭槍枝攜至「和宜亨土資場」，並持其中之
      短槍與證人吳世昌在上揭辦公室門口，而由證人丁○○持
      其中之長槍進入該處辦公室內，向天花板擊發1 槍示威，
      再以之毆擊被害人，致其受有前揭傷害，被告並對被害人
      恫稱「不可能輕易放過你」，致被害人因見證人丁○○等
      人持槍及遭被告以上開言語恫嚇而心生畏懼等事實，堪以
      認定。
（二）公訴意旨雖以證人丁○○於偵訊中曾謂：前揭長槍係覃啟
      誠向朋友借來的云云（見偵1 卷第40頁），而認上開長槍
      係另案被告覃啟誠所提供，然證人丁○○於同次偵訊中復
      同時陳稱：槍都是乙○○找人借來的等語（見偵1 卷第40
      頁），則其謂前開長槍係另案被告覃啟誠所提供乙情，是
      否係為誤述？已非無疑；再佐以證人丁○○於警詢、多次
      偵訊中，均表示上開長、短槍均係由被告所提供（見警1
      卷第2 頁、偵1 卷第10、54頁），僅於上開偵訊中方有前
      揭相異之陳述，堪認其謂前開長槍係另案被告覃啟誠所提
      供乙情，應屬誤述無訛，無從予以採認，公訴意旨此部分
      之認定，容有誤會。
（三）被告雖以前詞辯稱其無本件恐嚇犯行，且被害人於本院審
      理中證述：案發當天，伊被丁○○打暈了，只聽到被告叫
      人將伊送到醫院，並有聽到有人說「不可能輕易放過你」
      乙語，但不知係何人為陳述云云（見本院2 卷第44頁），
      而證人丁○○於本院審理中亦證稱：案發當日，被告雖有
      到「和宜亨土資場」辦公室，但是之後才到的，而確切的
      時間，伊已經忘記了。當天被告在場時，應該未向丙○○
      表示「不可能輕易放過你」，因為被告與丙○○並無仇怨
      。又於案發當天，伊有拿1 支長槍毆打被害人，但槍怎麼
      來的伊忘記了云云（見本院2 卷第37至41頁）。關於被告
      是否係被害人遭證人丁○○毆打時方至案發現場乙節，被
      告於本院準備程序中陳稱：伊到場時，丙○○已經倒在地
      上了云云（見本院1 卷第20頁），嗣於本院審判程序中又
      改稱：伊進到「和宜亨土資場」辦公室時，有看到丙○○
      一直被打的情形云云（見本院2 卷第46頁），先後辯詞有
      所歧異，已難遽信。再者，被告於偵訊中曾自承：案發當
      天伊到現場，係丁○○開車到伊住處載伊過去的，同車的
      還有吳世昌、何偉弘2 人等語（見偵4 卷第19頁），則被
      告於案發當日，若非係與證人丁○○、吳世昌、另案被告
      何偉弘一起到場，何以其會為此對己不利之陳述？況被告
      上開偵訊中所述內容，要與證人丁○○於本院另案審理中
      陳稱：案發當天，伊中午12時下班後，約下午2 、3 時許
      ，與吳世昌、何偉弘、被告一起搭車到「和宜亨土資場」
      ，當時是由伊開車，覃啟誠則是後來才到的等語（見本院
      96年度訴字第3425號卷第4 、5 頁）相符，再參以被害人
      於本院審理中亦證稱：案發當日伊到「和宜亨土資場」時
      ，被告已經在場了等語（見本院2 卷第44頁），足證被告
      係於被害人至「和宜亨土資場」前，即已到達該處，是被
      告及證人丁○○於本院審理中就此部分之陳述，顯與事實
      不符，無從予以採信。
（四）本件案發之時，證人丁○○、另案被告何偉弘在案發現場
      ，有分持長、短槍各1 把之事實，業據相關在場人證述如
      上，被告對此情空詞予以否認，而謂其在現場未看到槍云
      云，自屬無從採認。而關於上開長槍、短槍之來源為何乙
      節，證人丁○○歷於警詢、偵訊中，除曾誤述其中之長槍
      係由另案被告覃啟誠所提供外，均陳稱該長槍係由被告所
      提供，業如前述，且其於本院另案審理中，亦仍謂該等槍
      枝係由被告所提供（見本院96年度訴字第3425號卷第10頁
      ）。而參酌本案發生之後，證人丁○○亦因而遭追訴並判
      處罪刑在案，且期間多次就案發當日之槍枝來源為何乙情
      為陳述，按理實無可能對此情不復記憶，是其於本院審理
      中所為之證述，顯係迴護被告之詞，並無足採。另被告於
      案發當日至「和宜亨土資場」目的之一，係要協助證人丁○○追討款項，業據證人丁○○證述如前，是證人丁○○
      與被告顯然彼此關係良好，被告方會有前揭協助證人丁○○之舉。準此，上開長槍、短槍若果非被告所提供，衡情
      證人丁○○於警詢、偵訊及本院另案審理中，儘可據實供
      出槍枝來源，或偽稱該等槍枝是由某其僅知悉綽號而不知
      悉真實姓名、年籍之人所提供，實無設詞誣陷被告之理，
      是證人丁○○於警詢、偵訊及本院另案審理中，有關此部
      分事實之陳述，自堪予以採信，被告辯稱其未提供上開長
      、短槍云云，要屬卸責之詞，並無可採。
（五）被害人於案發當日，有遭被告恫以「不可能輕易放過你」
      乙語之事實，業據被害人於警詢、偵訊中明確證述如前（
      見警1 卷第22頁背面、偵2 卷第29頁），雖被害人於本院
      審理中改口證述如上，然其先後所述既存有甚大歧異之處
      ，則其於本院審理中證述內容是否屬實？已非無疑。再者
      ，被害人於本院審理中另證稱：伊與丁○○間上開金錢糾
      紛及丁○○車子遭砸毀之事，於事發後1 個月內就解決了
      等語（見本院2 卷第44頁），而被害人於偵訊中作證之時
      間，為96年8 月21日（見偵2 卷第28頁），距離案發時間
      遠超過1 個月，是當時被害人與證人丁○○、被告間已無
      糾紛存在，準此，若非被告果有對其恫以「不可能輕易放
      過你」乙語，其何以於偵訊中仍為與警詢中相同之陳述？
      益徵被害人於本院審理中所為之證述，要屬迴護被告之詞
      ，無從採信。此外，本案發生之後，被害人並未報警處理
      ，甚而於警詢中，即表示不就本案提出告訴（見警1 卷第
      22頁），顯見被害人自始即不欲追究被告，衡情實無故為
      不實陳述而誣陷被告之動機存在，是其此部分之陳述自堪
      採信，被告辯稱未以前詞恫嚇被害人云云，要屬推諉之詞
      ，證人丁○○於本院審理中證述被告應該未向被害人恫以
      前詞云云，則為迴護被告之詞，均無可採。
（六）本件被告與證人丁○○、吳世昌、另案被告覃啟誠、何偉
      弘於案發當日，均前往「和宜亨土資場」與被害人談判，
      被告並於案發之前，先行提供前開長、短槍以備不時之需
      ，已如前述，嗣證人丁○○因其自用小客車遭毀損，乃與
      其同夥決定以持前揭長、短槍方式威嚇被害人之事實，業
      據證人丁○○於本院另案審理中陳述在卷（見本院96 年
      度訴字第3425號卷第12頁）。而被告既為上開長、短槍之
      提供者，且當知悉一般人見他人持有槍枝，在不確認該槍
      枝是否具殺傷力之情形下，勢必會對持槍對其威嚇之人心
      生畏懼；此外，被告復於本件案發過程中全程在場，嗣並
      出言恫赫被害人，則其有與證人丁○○、吳世昌、另案被
      告覃啟誠、何偉弘，共同以前揭方式恐嚇被害人之犯意聯
      絡甚明。
（七）綜上，本件事證明確，被告前揭犯行，足堪認定。
二、核被告所為，係犯刑法第305 條之恐嚇危害安全罪。被告就
    前揭犯行，與證人丁○○、吳世昌、另案被告覃啟誠、何偉
    弘間，有犯意聯絡及行為分擔，應論以共同正犯。被告有上
    述之前科紀錄乙情，有臺灣高等法院被告前案紀錄表在卷可
    稽，其受有期徒刑執行完畢，5 年內故意再犯本件最重本刑
    為有期徒刑以上之罪，為累犯，應依刑法第47條第1 項規定
    加重其刑。爰審酌被告為協助證人丁○○追討款項及圖取「
    和宜亨土資場」公關費用之利益，竟以前揭方式恐嚇被害人
    ，致被害人內心畏懼不安，所為實無可取，且犯後未能坦承
    犯行，態度難認良好，然念本件係被害人先糾眾毀損證人丁○○車輛，方生前揭事端等一切情狀，量處如主文所示之刑
    ，以示懲儆。被告本件犯行之犯罪時間，係於96年4 月24日
    以前，雖其於偵查中係經2 次通緝方到案，然臺灣高雄地方
    法院檢察署係於中華民國96年罪犯減刑條例施行後之96年8
    月31日、97年12月29日方就本案對被告發布通緝，有該署雄
    檢惟偵才緝字第4605號、雄檢惟才緝字第8857號通緝書可稽
    ，是與前揭減刑條例第5 條所定不得減刑之情形不符，自應
    依中華民國96年罪犯減刑條例，減其宣告刑2 分之1 如主文
    所示，並諭知易科罰金之折算標準。被告持以為上開恐嚇犯
    行之長槍、短槍各1 把並未扣案，且該等槍枝並無證據證明
    其有殺傷力，業如前述，故非屬於違禁物，為避免日後執行
    困難，爰不為沒收之宣告，附此敘明。
據上論斷，應依刑事訴訟法第299 條第1 項前段，刑法第28條、
第305 條、第47條第1 項、第41條第1 項前段，刑法施行法第1
條之1 ，中華民國96年罪犯減刑條例第2 條第1 項第3 款、第7
條、第9 條，判決如主文。
本案經檢察官周天畏到庭執行職務。
中    華    民    國    99    年    2     月    10    日
                  刑事第十七庭  法  官  陳君杰
以上正本證明與原本無異。
如不服本判決應於收受送達後10日內向本院提出上訴書狀，並應
敘述具體理由；如未敘述上訴理由者，應於上訴期間屆滿後20日
內向本院補提理由書（均須按他造當事人之人數附繕本）「切勿
逕送上級法院」。
中    華    民    國    99    年    2     月    10    日
                                書記官  紀龍年
附錄本案論罪科刑法條：
刑法第305 條
以加害生命、身體、自由、名譽、財產之事，恐嚇他人致生危害
於安全者，處2 年以下有期徒刑、拘役或3 百元以下罰金。

司法院資訊處製作；財團法人民間司法改革基金會備份。
